# 提前开具发票是否合法？

提问人：nhkb 时间：2011-01-08 13:12:59
公司预收货款后，在未发票的情况下，向客户开具了发票，是否合法？谢谢！

回答人：chenyiwei
回复 楼主 nhkb 的帖子一般情况下，发票应当于相关流转税法所规定的纳税义务发生时间开具（增值税专用发票还应同时符合《增值税专用发票使用规定》）。不按规定时间开具发票的，属于违反《发票管理办法》的行为。 但是，《增值税暂行条例》对纳税义务发生时间的规定中有“销售货物或者应税劳务，为收讫销售款项或者取得索取销售款项凭据的当天；先开具发票的，为开具发票的当天”，似乎又认可了提前开具发票的行为？